臺灣高雄地方法院刑事判決　　　　　　　　　　　　九十三年度簡上字第二一一號
　　上　訴　人　臺灣高雄地方法院檢察署檢察官
　　被　　　告　甲○○
右列上訴人因被告竊盜案件，不服台灣高雄地方法院簡易庭九十三年度簡字第一○四
四號中華民國九十三年三月十日第一審判決（聲請簡易判決處刑案號九十三年度偵字
第三七八二號），提起上訴，及移
院判決如左：
    主  文
原判決撤銷。
甲○○共同連續踰越牆垣竊盜，累犯，處有期徒刑拾月，鑰匙壹支沒收。
    事  實
一、甲○○曾於民國八十六年間因竊盜案件，經本院判處有期徒刑一年六月確定，於
    八十八年四月一日執行完畢仍不知警惕，意圖為自己不法之所有，並基於概括犯
    意，先於九十三年二月六日下午某時，在高雄縣鳳山市鳳農市場地下室，以自己
    所有之機車鑰匙一支，竊取陳英淑所有車號ＷＭＲ─六二七號輕型機車，得手後
    ，將車牌取下，懸掛自己所有ＶＶＺ─二六三號機車之車牌以供騎乘使用，嗣於
    九十三年二月十三日下午六時許在高雄縣鳳山市○○街三十七號前為警查獲，並
    扣得甲○○所有，供其行竊所用之機車鑰匙一支；甲○○復承前開竊盜之犯意，
    並與蔡郁青（由檢察官另案偵辦）共同基於意圖為自己不法之所有之犯意聯絡，
    於九十三年二月二十八日下午六時十分許，一同踰越位於高雄縣鳳山市○○○路
    一六七號瑞豐證券有限公司（已歇業）之圍牆，侵入該公司竊取該公司所有中央
    空調散熱器葉片四組、座椅及燈座各一組，得手後，二人將上開贓物搬出而行經
    屋頂陽台時，為警當場查獲。
二、案經高雄縣政府警察局暨其鳳山分局分別報請臺灣高雄地方法院檢察署檢察官聲
    請簡易判決處刑及移送併案審理。
    理  由
一、訊之被告甲○○若固坦承於九十三年二月六日下午某時，在高雄縣鳳山市鳳農市
    場地下室，竊取被害人陳英淑所有車號ＷＭＲ─六二七號輕型機車及於九十三年
    二月二十八日下午六時十分許，與共犯蔡郁青侵入高雄縣鳳山市○○○路一六七
    號瑞豐證券有限公司竊取該公司所有之燈座之犯罪事實，惟矢口否認踰越牆垣竊
    盜之事實，辯稱：我們機車停在瑞豐證券有限公司後面，繞到前門，由前門進入
    ，只有偷燈座，沒有偷葉片云云。
二、經查，右揭犯罪事實業據被告甲○○於警詢及檢察官偵查中之坦承在卷，核與共
    犯蔡郁青於警詢及檢察官偵訊陳述之情節相符，並據證人即被害人陳英淑之妹丙
    ○○、證人即瑞豐證券有限公司負責人丁○○於警詢中之證述明確，並有贓物認
    領保管收據二紙、車籍作業系統─查詢認可資料一份、現場照片八張附卷可稽，
    並有被告所有供其竊取機車所用之鑰匙一支扣案可資佐證，其右揭竊盜犯行均堪
    以認定。被告雖以前揭情詞置辯，惟查，被告於警詢及檢察官偵訊中均坦承：自
    瑞豐證券有限公司後面，爬樹越過圍牆進去偷東西等語，與共犯蔡郁青於警詢、
    檢察官偵訊中供述之情節相符，且據卷附之現場照片觀之，瑞豐證券有限公司後
    面之圍牆之高度超過被告之身高，旁邊復有一棵樹木可攀爬越過圍牆，是被告於
    警詢、檢察官偵訊中之供述與事實相符，上開所辯顯係事後卸責之詞，不足採信
    。綜上，本件事證明確，被告右揭犯行均堪以認定。
三、核被告甲○○所為，分別係犯刑法第三百二十條第一項之普通竊盜罪及同法第三
    百二十一條第一項第二款踰越牆垣竊盜罪。被告甲○○就竊取瑞豐證券有限公司
    散熱器葉片等物之犯行，與蔡郁青間有犯意聯絡及行為分擔，均為共同正犯。被
    告甲○○先後二次普通竊盜及踰越牆垣竊盜犯行，時間緊接，犯罪基本構成要件
    相同，顯係出於概括犯意反覆為之，為連續犯，應依刑法第五十六條之規定論以
    情節較重之踰越牆垣竊盜一罪，並加重其刑。被告甲○○曾於八十六年間因竊盜
    案件，經本院判處有期徒刑一年六月確定，於八十八年四月一日執行完畢之事實
    ，有臺灣高等法院被告全國前案紀錄表及臺灣高雄地方法院檢察署刑案資料查註
    紀錄表各一份在卷可稽，其於有期徒刑執行完畢，五年以內再犯本件有期徒刑以
    上之罪，為累犯，依刑法第四十七條規定遞加重其刑。又檢察官移送併案上訴部
    分（九十三年度偵字第四六二二號），雖未據起訴，惟與已起訴部分，有連續犯
    之裁判上一罪之關係，為起訴效力所及，既經查明，本院自得併予審究。原審判
    決據以論罪科刑，固非無見，惟原判決未及就被告甲○○於九十三年二月二十八
    日下午六時十分許，與蔡郁青共同踰越瑞豐證券有限公司之圍牆，侵入該公司竊
    取該公司所有中央空調散熱器葉片四組等物之犯行一併審理，尚有未洽。檢察官
    上訴意旨指摘原判決不當，為有理由，自應由本院將原判決撤銷改判。爰審酌被
    告甲○○有前開竊盜前科，素行不佳，竟不思正途，而竊取他人之機車，並踰越
    牆垣侵入瑞豐證券有限公司內竊取該公司之散熱葉片等物，以不正當之方式獲取
    財物，惟念其犯後坦承部分犯行，態度尚佳，犯罪所生危害尚非巨大等一切情狀
    ，量處如主文所示之刑。又扣案之鑰匙一支，係被告甲○○所有，供其犯罪所用
    之物，業據被告甲○○陳明在卷，併依刑法第三十八條第一項第二款宣告沒收。
四、又本院於審理中發現被告甲○○尚涉犯竊取瑞豐證券有限公司所有散熱葉片等物
    之加重竊盜犯行，與檢察官聲請以簡易判決處刑之事實有裁判上一罪關係之犯罪
    事實，足認檢察官聲請以簡易處刑顯不適當，依刑事訴訟法第四百五十一條之一
    第四項但書及第四百五十二條之規定，原審本不得適用刑事訴訟法第七編所定之
    簡易程序對被告論罪科刑，而應依刑事訴訟法第四百五十二條規定適用通常程序
    為審判，則本院所為前開判決，係依刑事訴訟法第四百五十五條之一第三項規定
    準用同法第三百六十九條第二項規定適用第一審通常程序而為之第一審通常程序
    判決，被告自得就本判決提起上訴，附此敘明。
據上論斷，應依刑事訴訟法第四百五十五條之一第一項、第三項、第四百五十一條之
一第四項但書、第四百五十二條、第三百六十九條第一項前段、第三百六十四條、第
二百九十九條第一項前段，刑法第二十八條、第五十六條、第三百二十一條第一項第
二款、第四十七條、第三十八條第一項第二款，判決如主文。
本案經檢察官乙○○到庭執行職務。
中      華      民      國    九十三    年      七      月      七      日
                              臺灣高雄地方法院刑事庭
                                審判長法  官    黃三友
                                      法  官    王雅苑
                                      法  官    涂裕洪
右正本證明與原本無異。
如不服本判決，應於判決送達後十日內，向本院提出上訴狀。
                                      書記官    賴佳慧
中    華    民    國      九十三     年      七     月      七      日
附錄本案論罪科刑法條：
刑法第三百二十一條
犯竊盜罪而有左列情形之一者，處六月以上、五年以下有期徒刑：
一  於夜間侵入住宅或有人居住之建築物、船艦或隱匿其內而犯之者。
二  毀越門扇、牆垣或其他安全設備而犯之者。
三  攜帶兇器而犯之者。
四  結夥三人以上而犯之者。
五  乘火災、水災或其他災害之際而犯之者。
六  在車站或埠頭而犯之者。
前項之未遂犯罰之。
